臺灣臺北地方法院交通事件裁定　　　　　　　　　　九十三年度交聲字第八九三號
　　異議人即　PETER KI.
　　受處分人
右列異議人即受處分人因違反道路交通管理處罰條例案件，對於臺北市交通事件裁決
所中華民國九十三年八月二十七日所為之處分（原處分案號：北市裁三字第裁二二－
ＡＢＷ０六五七三五號），聲明異議，本院裁定如左：
    主    文
異議之聲明駁回。
    理    由
一、異議人即受處分人PETER KIN SHING TENG聲明異議意旨略以：我住在臺北市○○
    區○○路二段六六六號即當日違規停車地點附近，當時因要進去住宅大樓大廳拿
    行李，故將車暫停於路邊，前後不到三分鐘即將行李搬上車，當我將行李搬上車
    時，見一警員到達現場，即繼續搬運準備離開之際，警員才走過來要求我拿出駕
    駛執照並掣單舉發有在禁止臨時停車處所停車之違規行為。然我有以下幾點不服
    ：停車地點並無看見路邊有劃設禁止停車之紅線、我將汽車停靠於路邊之時
    ，已先有一輛汽車停靠於路邊，故認為該處可以臨時停車，惟警員對我掣單舉發
    違規後，並無同樣地對該車駕駛掣單舉發、我並無在該路段停車，只是將車暫
    停路邊，下車拿行李而已，從舉發單住址可證明我確實居住於該處，因此認為實
    無理由禁止人民將車臨停於家門口搬運行李之理、本件警員值勤時並未遵守正
    當程序，因為在取締時並無開啟警示燈，並且對於交通裁決所之調查結果嚴重質
    疑等語。
二、按禁止臨時停車線為紅色實線，用以指示禁止臨時停車路段，道路交通標誌標線
    號誌設置規則第一百六十九條第一項、第二項定有明文。次按交岔路口、公共汽
    車招呼站十公尺內、消防栓、消防車出入口五公尺內不得臨時停車；又設有禁止
    臨時停車標線處所不得臨時停車；且禁止臨時停車處所不得停車，道路交通安全
    規則第一百十一條第一項第二款、第三款、第一百十二條第一項第一款亦定之甚
    詳。而汽車駕駛人在禁止臨時停車處所停車者，處新臺幣六百元以上一千二百元
    以下罰鍰，道路交通管理處罰條例第五十六條第一項第一款復定有明定。
三、經查：
(一)原處分機關臺北市交通事件裁決所裁決意旨以：本件受處分人PETER KIN  SHING
    TENG駕駛車號七Ｎ－九八０八自小客車，於民國九十三年七月八日十九時三十分
    許，在臺北市○○路○段六六六號之「公共汽車招呼站十公尺以內」停車，經值
    勤警員發現後以其有「在禁止臨時停車處所停車」之違規行為（違反道路交通管
    理處罰條例第五十六條第一項第一款）掣單舉發，受處分人於舉發通知單上所載
    之應到案日期前提出申訴，經函請舉發單位即臺北市政府警察局交通警察大隊調
    查結果，仍認其有前開違規之行為，乃依前揭道路交通管理處罰條例第五十六條
    第一項第一款規定，裁處其罰鍰新臺幣九百元等語。
(二)異議人固自承其駕駛上開車輛於上述時間有於違規地點停車之事實，僅主張該地
    並無劃設紅線及自己只是臨時停車搬運行李，停車時間不超過三分鐘。然臺北市
    萬華區○○路○段六六六號前係一公共汽車招呼站，其地面上繪有「公車停靠區
    」之白色標線，因公共汽車停靠載客上下車之故，故無劃設禁止停車之紅線，是
    異議人可自地上之白色標線知悉該處為公車招呼站，而不得於其十公尺內臨時停
    車甚明，異議人僅以有無設置紅線為可否停車之判斷標準，顯然對我國交通標誌
    有所誤認。再者，異議人稱只是下車拿行李隨即準備離開，且認禁止在自己住家
    門口下車，靠邊臨停取物，實不合理；惟所謂「臨時停車」，係指引擎保持發動
    可立即行駛之狀態，而依原處分機關調查結果，異議人違規當時係「引擎熄火，
    未保持立即行駛狀態」，已屬停車狀態，並非臨時停車而已，此有臺北市政府警
    察局交通警察大隊九十三年八月十三日北市警交大三字第０九三六四四八三八０
    ０號函一件附卷可稽，況舉發之違規地點為公車停靠區，為使公車停靠方便及乘
    客上下車安全，一般自小客車連臨時停車狀態皆不允許，則異議人豈可僅以自己
    無開啟警示燈等語，依舉發機關上開函覆意見，值勤警員在現場係開啟警示燈、
    鳴笛後，始見異議人自大樓走出（詳見前開函文），從而，縱異議人未見警員閃
    警示燈及鳴笛，亦不影響其違規停車事實之認定。本件既無任何證據足資證明警
    員有捏造事實違法取締之情事，則執勤警員本其維護交通秩序、安全職責所為之
    舉發，自應受到合法、正確之推定。
四、綜上所述，異議人確有於前揭時、地在公共汽車招呼站十公尺內臨時停車之行為
    ，堪以認定。原處分機關以其在禁止臨時停車處所停車，依道路交通管理處罰條
    例第五十六條第一項第一款及道路交通管理事件統一裁罰基準表等規定裁處其罰
    鍰新臺幣九百元，核無違誤，異議人異議之聲明無理由，應予駁回之。
據上論斷，應依道路交通案件處理辦法第十九條前段裁定如主文。
中    　華 　   民  　  國    九十三    年    　九      月    十五      日
                                    臺灣臺北地方法院刑事第十一庭
                                        法  官  朱夢蘋
右正本證明與原本無異。
如不服本裁定，應於裁定送達後五日內向本院提出抗告狀。
                                        書記官  周小玲
中　　　華　　　民　　　國　　九十三　　年　　　九　　　月　　十五　　　日
